【裁判字號】    98,訴,659
【裁判日期】    990129
【裁判案由】    毒品危害防制條例
【裁判全文】
臺灣苗栗地方法院宣示判決筆錄           98年度訴字第659號
公  訴  人  臺灣苗栗地方法院檢察署檢察官
被      告  乙○○
指定辯護人  本院公設辯護人  甲○○
上列被告因違反毒品危害防制條例案件（起訴案號：98年度毒偵
字第880 號），本院於中華民國99年1 月29日下午4 時，在本院
第二法庭宣示判決，出席職員如下：
                審判長法  官  林信旭
                      書記官  黃雅琦
法官起立朗讀判決主文、犯罪事實要旨、處罰條文、附記事項，
及告以上訴限制、期間並提出上訴狀之法院，且諭知記載其內容
：
一、主  文：
    乙○○施用第一級毒品，處有期徒刑柒月，又施用第二級毒
    品，處有期徒刑伍月，應執行有期徒刑拾壹月。
二、犯罪事實要旨：如後附起訴書所載。
三、處罰條文：
    毒品危害防制條例第10條第1 項、第2 項。
四、協商判決除有刑事訴訟法第455 條之4 第1 項第1 款於本訊
    問程序終結前，被告撤銷協商合意或檢察官撤回協商聲請者
    ；第2 款被告協商之意思非出於自由意志者；第4 款被告所
    犯之罪非第455 條之2 第1 項所定得以協商判決者；第6 款
    被告有其他較重之裁判上一罪之犯罪事實者；第7 款法院認
    應諭知免刑或免訴、不受理者情形之一，及違反同條第2 項
    「法院應於協商合意範圍內為判決；法院為協商判決所科之
    刑，以宣告緩刑或2 年以下有期徒刑、拘役或罰金為限」之
    規定者外，不得上訴。
五、如有前項得上訴之情形，若不服本件判決，得自收受判決筆
    錄送達之日起10日內，向本院提出上訴書狀，上訴於第二審
    法院。
中    華    民    國    99    年    1     月    29    日
                  台灣苗栗地方法院刑事第一庭
                            書記官  黃雅琦
                      審判長法  官  林信旭
以上正本證明與原本無誤
                            書記官  黃雅琦
中    華    民    國    99    年    1     月    29    日
附件：
臺灣苗栗地方法院檢察署檢察官起訴書   98年度毒偵字第880號
    被  告  乙○○  女  37歲（民國○○年○○月○日生）
                    國民身分證統一編號：Ｚ000000000號
                    住苗栗縣頭份鎮○○里○○鄰○○○路345
                    巷19號
上列被告因違反毒品危害防制條例案件，業經偵查終結，認應提
起公訴，茲將犯罪事實及證據並所犯法條分敘如下：
        犯罪事實
一、乙○○曾因施用第一、二級毒品海洛因及安非他命案件，經
    臺灣苗栗地方法院裁定送觀察、勒戒後，認有繼續施用毒品
    之傾向，再經同法院裁定令入戒治處所施以強制戒治，嗣於
    民國96年 6月12日，因成效評定為合格，認無繼續執行強制
    戒治之必要，而由本署檢察官依法釋放，並於同年月23日，
    以96年度戒毒偵字第26號為不起訴處分確定。又因施用第一
    級毒品海洛因案件，由本署檢察官於97年 4月30日，以97年
    度毒偵字第425號為緩起訴處分，期間為2年，於同年 5月16
    日確定，緩起訴期間自97年5月16日起至99年5月15日止。然
    於前揭緩起訴期間內，因施用第一、二級毒品海洛因及安非
    他命案件，由本署檢察官於98年 1月17日，以98年度毒偵字
    第9號提起公訴，嗣經臺灣苗栗地方法院於同年3月30日，以
    98年度訴字第81號分別判決有期徒刑6月及4月，合併應執行
    有期徒刑 8月確定，經入監執行後，因司法院大法官會議第
    662號解釋，於98年6月20日出監，未予繼續執行刑罰。而因
    此一違背刑事訴訟法第253條之2第 6款之規定，先前為緩起
    訴處分之該違反毒品危害防制條例案件，遂由本署檢察官於
    98年5月6日，以98年度撤緩毒偵字第13號提起公訴，嗣經臺
    灣苗栗地方法院於同年6月30日，以98年度訴字第336號判決
    有期徒刑6月，於同年7月27日確定（待執行）。
二、詎乙○○猶不知悛改，復基於施用第一、二級毒品海洛因及
    甲基安非他命之犯意，於強制戒治執行完畢釋放後（96年 6
    月12日起算）5年內之98年3月9日7時許，在苗栗縣頭份鎮○
    ○里○○鄰○○○路 345巷19號之住處，以將海洛因放置於針
    筒（未扣案）內，並摻水稀釋混合後，再注射至手臂血管之
    方式，施用第一級毒品1次；另於98年3月9日7時30分許，在
    前揭住處，以將甲基安非他命放置於玻璃球（未扣案）內，
    並以火加熱燒烤後使成煙霧，再以口吸食之方式，施用第二
    級毒品1次。嗣於98年3月10日 0時40分許，因警持本署檢察
    官核發之強制採驗尿液許可書，至址設頭份鎮○○街47號「
    泡泡龍遊藝場」查察，並經徵得其同意後採集尿液送請檢驗
    ，結果呈現嗎啡、甲基安非他命陽性反應。
三、案經苗栗縣警察局頭份分局報告偵辦。
        證據並所犯法條
一、本案之證據清單臚列如下：
  (一)被告乙○○98年 7月24日於本署偵訊時之自白─證明被告坦
    承確有於前揭時、地各施用第一、二級毒品海洛因及甲基安
    非他命1次等犯行。
  (二)應受尿液採驗人尿液檢體採集送驗紀錄表影本 1紙─證明被
    告於98年3月10日0時40分許為警查獲後所採集之尿液（檢體
    編號： HＺ00000000000），係被告親自排放之尿液，被告身
    體之代謝物。
  (三)中山醫學大學附設醫院檢驗科98年3月26日尿液檢驗報告1紙
    ─證明被告為警所採集之編號 HＺ00000000000號尿液，經送
    請檢驗後，結果呈現嗎啡、甲基安非他命陽性反應。
  (四)法務部全國檢察官線上查詢刑案人犯在監所最新資料報表、
    刑案資料查註紀錄表、全國施用毒品案件紀錄表及本署96年
    度戒毒偵字第26號不起訴處分書各 1份─證明被告前曾因初
    犯施用第一、二級毒品海洛因及安非他命案件，並經強制戒
    治執行完畢釋放後，由本署檢察官為不起處分確定，本件施
    用毒品之犯行，係屬5年內再犯之案件。
二、核被告所為，係違反毒品危害防制條例第10條第1、2項之施
    用第一、二級毒品等罪嫌。所犯上開 2罪，犯意各別，罪名
    互異，請予分論併罰。
三、又參酌毒品危害防制條例第21條第 2項規定：依前項規定治
    療中經查獲之被告，應由檢察官為不起訴之處分，但以一次
    為限。所稱「依前項規定治療中經查獲」，係指依該條第 1
    項規定，犯同條例第10條之罪者，於犯罪未發覺前，自動向
    行政院衛生署指定之醫療機構請求治療，而於治療中始經查
    獲該項未發覺之犯罪而言，至於治療中再犯施用毒品之罪經
    查獲者，則不包括在內，最高法院97年度台上字第 579號判
    決、97年度台上字第1893號判決及97年度台上字第4040號判
    決皆可資參照。觀諸本件被告前雖曾自97年 4月15日起至同
    年11月11日止，及自98年2月6日起至同年5月1日止，自行前
    往財團法人為恭紀念醫院接受美沙冬替代療法，並參與藥癮
    治療等情，有該院98年8月12日（98）為恭醫字第098000065
    4號函暨所附tbl每日給藥記錄單各 1份等附卷可稽。循此以
    觀，被告係其於該治療中之98年3月9日，再度施用第一、二
    級毒品海洛因及甲基安非他命，並為警查獲，自無毒品危害
    防制條例第21條第2項之適用，併此敘明。
四、依毒品危害防制條例第23條第2項、刑事訴訟法第251條第 1
    項提起公訴。
    此  致
臺灣苗栗地方法院
中    華    民    國    98    年    8     月    31    日
                              檢 察 官  陳文貴
本件證明與原本無異
中    華    民    國    98    年    9     月    4     日
                              書 記 官  張穎文
附錄本案所犯法條：毒品危害防制條例第10條第1、2項
施用第一級毒品者，處6月以上5年以下有期徒刑。
施用第二級毒品者，處3年以下有期徒刑。

司法院資訊處製作；財團法人民間司法改革基金會備份。
